pt-BR: Atmosfera de queima do forno klin: Neutra; Oxidação; Raku; Redução; Outra
pl: Atmosfera wypału pieca: Neutralna; Utleniająca; Raku; Redukcyjna; Inna
pt-PT: Atmosfera de cozedura do forno: Neutro; Oxidação; Raku; Redução; Outro
ro-RO: Atmosferă de ardere în cuptor: Neutră; Oxidare; Raku; Reducere; Altele
ja: 窯の焼成雰囲気: ニュートラル; 酸化; 楽焼; 還元; その他
nb: Atmosfære for ovnfyring: Nøytral; Oksidasjon; Raku; Reduksjon; Annet
it: Atmosfera di cottura in forno: Neutra; Ossidazione; Raku; Riduzione; Altro
ko: 가마 소성 분위기: 중성; 산화; 라쿠; 환원; 기타
en: Kiln firing atmosphere: Neutral; Oxidation; Raku; Reduction; Other
sv: Bränningsatmosfär för ugn: Neutral; Oxidation; Raku; Reduktion; Övrigt
zh-TW: 窯燒氣氛: 中性; 氧化; 樂燒; 還原; 其他
th: บรรยากาศการเผาในเตาเผา: เป็นกลาง; ออกซิเดชัน; รากุ; รีดักชัน; อื่นๆ
fi: Uunin polttoatmosfääri: Neutraali; Hapettava; Raku; Pelkistävä; Muu
sl-SI: Atmosfera pečenja v peči: Nevtralna; Oksidacija; Raku; Redukcija; Drugo
fr: Atmosphère de cuisson dans le four: Neutre; Oxydation; Raku; Réduction; Autre
de: Brennatmosphäre des Ofens: Neutral; Oxidierend; Raku; Reduzierend; Sonstige
zh-CN: 窑炉烧制气氛: 中性; 氧化; 乐烧; 还原; 其他
hr-HR: Atmosfera pečenja u peći: Neutralno; Oksidacija; Raku; Redukcija; Ostalo
ru: Атмосфера обжига печи: Нейтральная; Окислительная; Раку; Восстановительная; Другое
vi: Môi trường không khí nung trong lò: Trung tính; Oxy hóa; Raku; Khử; Khác
bg-BG: Атмосфера на изпичане в пещ: Неутрална; Оксидация; Раку; Редукция; Друга
tr: Fırın pişirme atmosferi: Nötr; Oksidasyon; Raku; Redüksiyon; Diğer
cs: Atmosféra při vypalování v peci: Neutrální; Oxidační; Raku; Redukční; Jiné
da: Ovnfyringsatmosfære: Neutral; Oxidering; Raku; Reduktion; Andet
el: Ατμόσφαιρα ψησίματος κεραμικών: Ουδέτερη; Οξείδωση; Raku; Αναγωγή; Άλλο
es: Atmósfera de cocción del horno: Neutra; Oxidación; Raku; Reducción; Otra
lt-LT: Degimo krosnies atmosfera: Neutrali; Oksidacinė; Raku; Redukcija; Kita
hu: Égetési atmoszféra: Semleges; Oxidációs; Raku; Redukciós; Egyéb
sk-SK: Atmosféra pri vypaľovaní v peci: Neutrálna; Oxidácia; Raku; Redukcia; Iné
nl: Ovenstookatmosfeer: Neutraal; Oxidatie; Raku; Reductie; Anders